臺灣基隆地方法院刑事判決　
110年度金訴字第139號
110年度金訴字第157號
公  訴  人  臺灣基隆地方檢察署檢察官
被      告  江冠賢





上列被告因違反洗錢防制法等案件，經檢察官提起公訴（110年
度偵字第3531號、110年度偵字第4853號、110年度偵字第4868號
、110年度偵字第4869號）及追加起訴(110年度軍偵字第62號)，
嗣雙方於言詞辯論終結前就科刑、沒收範圍及緩刑宣告達成合意
，且被告認罪，本院依檢察官聲請裁定由受命法官獨任進行協商
程序，並判決如下：
    主  文
江冠賢共同犯洗錢防制法第十四條第一項之洗錢罪，共11罪，各
處有期徒刑1月，併科罰金新臺幣1千元，罰金如易服勞役，均以
新臺幣1千元折算1日。合併應執行有期徒刑10月，併科罰金新臺
幣1萬元，罰金如易服勞役，以新臺幣1千元折算1日，緩刑5年，
並應履行本院110年度附民移調字第235號、110年度附民移調字
第252號調解筆錄。
扣案之黑色iPhone手機1支(序號：000000000000000號)沒收。
    事實及理由
一、犯罪事實：
　　江冠賢於民國109年12月7日至8日間，在「偏門收入」臉書
    社團瀏覽真實身分不詳、暱稱「李睿心」之人所張貼關於「
    收車」之文章後，便以Messenger通訊軟體與「李睿心」聯
    繫，得知「李睿心」欲以新臺幣(下同)3萬至5萬元報酬收購
    金融帳戶，並經「李睿心」傳送簡章及影片，教導江冠賢以
    「避稅」名義徵求金融帳戶及如何製作虛假對話紀錄規避刑
    事責任，且江冠賢於109年11月間曾提供自己申辦之華南商
    業銀行帳戶給他人使用而遭警示，主觀上知悉「李睿心」係
    從事詐欺取財犯罪之人，仍意圖為自己不法之所有，基於詐
    欺取財及隱匿特定犯罪所得去向之犯意聯絡，於109年12月1
    1日，以提供金融帳戶協助老闆避稅可賺取每月3萬元報酬之
    說詞，向僅具有幫助犯意之鄭中翔承租台新商業銀行帳號00
    000000000000號帳戶(下稱本案台新帳戶)，並指示鄭中翔更
    改提款卡密碼、網路銀行帳號密碼及設定約定轉帳帳號後，
    於109年12月22日晚間10時7分許，在臺北市○○區○○路00巷00
    號，向鄭中翔收取本案台新帳戶之存摺及提款卡，再於109
    年12月23日凌晨某時，以客運寄送至「李睿心」指定之地點
    。嗣「李睿心」取得本案台新帳戶資料，即於109年12月23
    日，以加值投資外幣、虛擬貨幣或繳交投資稅款、保證金、
    手續費為幌子，誘騙附表所示之「詐欺對象」，於附表所示
    「轉入時間」，將附表所示「轉入金額」匯款至本案台新帳
    戶，「李睿心」再使用本案台新帳戶網路銀行將上開「轉入
    金額」轉出或兼以提款卡提領之，以此方式隱匿詐欺取財犯
    罪所得之去向(鄭中翔所涉幫助詐欺取財及幫助洗錢罪嫌，
    本院另行審判)。
二、證據名稱：
　㈠被告江冠賢於本院準備程序及協商程序中之自白。
　㈡同案被告鄭中翔於偵訊時以證人身分具結所為之證述。
　㈢109年12月22日臺北市○○區○○路00巷00號監視錄影截圖。
　㈣檢察官110年8月30日勘驗筆錄及扣案之被告江冠賢黑色iPhon
    e手機內Messenger通訊紀錄截圖(通訊對象：鄭中翔)。
　㈤同案被告鄭中翔提出之LINE通訊紀錄截圖(通訊對象：江冠賢
    )。
　㈥同案被告鄭中翔申辦之本案台新帳戶基本資料及資金往來明
    細。
　㈦告訴人蔡庭瑋於警詢時之指訴及其提出之通訊紀錄、轉帳明
    細截圖。
　㈧告訴人洪嘉臨於警詢時之指訴及其提出之通訊紀錄、轉帳明
    細截圖。
　㈨告訴人陳香君於警詢時之指訴及其提出之通訊紀錄、轉帳明
    細截圖。
　㈩告訴人陳綵瀅於警詢時之指訴及其提出之通訊紀錄、轉帳明
    細截圖。
　告訴人黃雅婷於警詢時之指訴及其提出之通訊紀錄、轉帳明
    細截圖。
　告訴人解雅蘋於警詢時之指訴及其提出之通訊紀錄、轉帳明
    細截圖。
　告訴人黃麗娜於警詢時之指訴及其提出之通訊紀錄截圖、郵
    局帳戶交易明細。
　告訴人張雅惠於警詢時之指訴及其提出之通訊紀錄、轉帳明
    細截圖。
　被害人李佳駿於警詢時之指訴及其提出之手機應用程式充值
    紀錄、渣打國際商業銀行存摺影本。
　告訴人杜佳蕙於警詢時之指訴及其提出之通訊紀錄截圖、國
    泰世華銀行帳戶交易明細。
　告訴人陳品妤於警詢時之指訴及其提出之通訊紀錄、轉帳明
    細截圖。
三、本案經檢察官與被告江冠賢於審判外就科刑、沒收範圍及緩
    刑宣告達成合意，且被告江冠賢為認罪之表示，此有「臺灣
    基隆地方檢察署檢察官協商進行單暨程序紀錄表」及本院11
    0年11月5日協商程序筆錄附卷為憑。經查，上開協商合意之
    內容，並無刑事訴訟法第455條之4第1項所列情形之一，是
    檢察官聲請改依協商程序而為判決，核無不合，本院爰不經
    言詞辯論，依雙方協商合意內容判決如主文。
四、應適用之法條：刑事訴訟法第455條之2第1項、第455條之11
    第2項、第455條之4第2項、第455條之8、第454條第2項，洗
    錢防制法第14條第1項、第16條第2項，刑法第11條、第28條
    、第339條第1項、第55條、第42條第3項前段、第51條第5款
    、第74條第1項第1款、第2項第3款、第38條第2項前段。
五、協商判決有下列情形之一者，始得提起上訴：
  ㈠協商程序終結前，被告撤銷協商合意或檢察官撤回協商聲請
    。
  ㈡被告協商之意思非出於自由意志。
  ㈢被告所犯之罪非刑事訴訟法第455條之2第1項所定得以聲請協
    商判決者。
  ㈣被告有其他較重之裁判上一罪之犯罪事實。
  ㈤法院認應諭知免刑或免訴、不受理。
  ㈥法院未於協商合意範圍內為判決。
  ㈦法院為協商判決所科之刑，非緩刑、2年以下有期徒刑、拘役
    或罰金。
六、如有前述得上訴之情形，因而不服本判決，應自判決送達之
    翌日起20日內，向本院提出上訴書狀及其繕本。上訴書狀未
    敘述上訴理由者，應於上訴期間屆滿後20日內補提理由書。
本案經檢察官劉星汝提起公訴及追加起訴，檢察官陳宜愔到庭執
行職務。
中　　華　　民　　國　　110 　年　　11　　月　　9 　　日
                  刑事第五庭  法　官  陳怡安
以上正本證明與原本無異。
本判決除有刑事訴訟法第455條之4第1項第1款、第2款、第4款、
第6款、第7款所定情形之一，或違反同條第2項規定者外，不得
上訴。
如有前揭除外情形，如不服本判決應於收受送達後20日內向本院
提出上訴書狀，並應敘述具體理由；其未敘述上訴理由者，應於
上訴期間屆滿後20日內向本院補提理由書(均須按他造當事人之
人數附繕本)「切勿逕送上級法院」。
中　　華　　民　　國　　110 　年　　11　　月　　9 　　日
                              書記官  洪福基　　
附錄本案論罪科刑法條全文：
洗錢防制法第14條
有第二條各款所列洗錢行為者，處7年以下有期徒刑，併科新臺
幣5百萬元以下罰金。
前項之未遂犯罰之。
前二項情形，不得科以超過其特定犯罪所定最重本刑之刑。
中華民國刑法第339條
（普通詐欺罪）
意圖為自己或第三人不法之所有，以詐術使人將本人或第三人之
物交付者，處5年以下有期徒刑、拘役或科或併科50萬元以下罰
金。
以前項方法得財產上不法之利益或使第三人得之者，亦同。
前二項之未遂犯罰之。